【裁判字號】    98,訴,999
【裁判日期】    981030
【裁判案由】    毒品危害防制條例
【裁判全文】
臺灣基隆地方法院刑事判決               98年度訴字第999號
公  訴  人  臺灣基隆地方法院檢察署檢察官
被      告  乙○○
上列被告因違反毒品危害防制條例案件，經檢察官提起公訴（98
年度偵字第3742號），被告就被訴事實為有罪之陳述，本院合議
庭裁定由受命法官獨任進行審判，經改依簡式審判程序審理後判
決如下：
    主  文
乙○○轉讓第一級毒品，累犯，處有期徒刑壹年貳月。
    事  實
一、乙○○前因施用毒品案件，經送觀察、勒戒後，認有繼續施
    用毒品之傾向，復經裁定令入戒治處所施以強制戒治，嗣於
    民國89年5月30日強制戒治期滿，由臺灣基隆地方法院檢察
    署檢察官以89年度戒毒偵字第50號為不起訴處分確定。又因
    施用第一、二級毒品案件，經本院以94年度訴字第140號判
    處應執行有期徒刑10月，嗣其不服該判決，提起上訴，復經
    臺灣高等法院以94年度上訴字第1380號判決駁回上訴，嗣其
    又不服該判決，提起上訴，再經最高法院於94年10月20日，
    以94年度台上字第5891號判決駁回上訴而確定，並於95年12
    月4日縮刑期滿執行完畢。復因施用第一、二級毒品案件，
    經本院以95年度訴字第711號判處應執行有期徒刑11月，嗣
    其不服該判決，提起上訴，復經臺灣高等法院於96年5月28
    日，以96年度上訴字第54號判決駁回上訴而確定；再因施用
    第一、二級毒品案件，經本院以96年度訴字第444號判處應
    執行有期徒刑1年確定，上開2罪，經本院以96年度聲減字第
    1368號裁定，經減刑後合併定應有期徒刑10月又15日確定，
    甫於96年12月14日易科罰金執行完畢。復又因施用第一級毒
    品案件，經本院以98年度訴字第703號判處應執行有期徒刑7
    月（尚未確定）。
二、詎其猶不知悔改，明知海洛因係毒品危害防制條例第2條第1
    項第1款所列管之第一級毒品，不得擅自販賣、轉讓或持有
    ，竟基於轉讓第一級毒品海洛因之犯意，於98年8月16日15
    時許，向姓名、年籍不詳綽號「阿龍」之成年男子以每包（
    含袋重約1.1公克）新臺幣3,000元之價格購入第一級毒品海
    洛因2包後，於同年月17日凌晨1時許，在基隆市○○路22
    號天王星遊藝場外其所有車號BI-5756號自小客車內，因感
    念張翔荃請其朋友寬限所積欠之債務，將購得之上開毒品海
    洛因1包，無償轉讓與張翔荃施用（起訴書誤載為張祥荃）
    。嗣於同日凌晨1時50分，因2人形跡可疑上前盤查，為警在
    基隆市○○區○○路22號前查獲，並扣得第一級毒品海洛因
    2包（一包係張翔荃主動自左後褲袋內拿出，毛重1.1公克；
    一包係乙○○掉落在身旁地上、毛重1.37公克）與本案無關
    之刀械3把（違反槍砲彈藥刀械管制條例案件部分另案偵辦
    中）、夾鏈袋等物，而查悉上情。
三、案經基隆市警察局第一分局報告基隆地方法院檢察署檢察官
    偵查起訴。
    理  由
壹、程序事項
    本件被告乙○○所犯者非為死刑、無期徒刑、最輕本刑為3
    年以上有期徒刑之罪或高等法院管轄第一審案件，其於準備
    程序進行中，先就被訴事實為有罪之陳述，經告知其簡式審
    判程序之旨，並聽取公訴人、被告之意見後，本院業已依刑
    事訴訟法第273條之1第1項之規定，裁定由受命法官獨任以
    簡式審判程序進行本案之審理。
貳、實體事項：
一、上開事實，據被告於警詢、檢察官偵查中及本院準備程序及
    審理時坦承在卷，核與證人張翔荃於警詢及檢察官偵查所證
    述情節相符，並有扣案之張翔荃所主動拿出之海洛因1包（
    淨重0.92公克）足資佐證，經送驗後確含有海洛因成分，此
    有98年9月4日調科壹字第09823024320號法務部調查局濫用
    藥物實驗室鑑定書附卷可稽，被告之自白核與事實相符，可
    以採信。本案事證明確，被告之犯行洵堪認定，應依法論科
    。
二、按海洛因係毒品危害防制條例第2條第2項第1款所明文規定
    列管之第一級毒品，是核被告所為，係犯毒品危害防制條例
    第8條第1項之轉讓第一級毒品罪。被告前曾受如事實欄所載
    有期徒刑之執行，此有臺灣高等法院被告前案紀錄表附卷可
    考，其於有期徒刑之執行完畢後，5年以內故意再犯本件有
    期徒刑以上之罪，為累犯，應依刑法第47條第1項加重其刑
    。又毒品危害防制條例第8 條第6 項明定：「轉讓毒品達一
    定數量者，加重其刑至二分之一，其標準由行政院定之」，
    行政院據此於93年1 月7 日訂定發布「轉讓持有毒品加重其
    刑之數量標準」，其中第2 條規定：轉讓第一級毒品淨重達
    5公克以上，加重其刑至二分之一；而本案依被告所供述，
    其轉讓予證人之海洛因，應僅足敷施用1、2次，衡情應未逾
    上開數量標準，核無刑之加重問題，特此敘明。
三、爰審酌被告無償轉讓海洛因予他人之行為，助長毒品散佈熱
    度，且便利他人輕易取得毒品，造成毒品氾濫，不良示範效
    應不容小覷，所生危害非輕，併其犯後坦承之態度等一切情
    狀，量處如主文所示之刑。扣案之被告所持有之第一級毒品
    海洛因1包（毛重1.37公克）及證人張翔荃所持有之第一級
    毒品海洛因1包（毛重1.1公克），蒞庭檢察官陳稱已另案聲
    請宣告沒收，因毒品已不存在，故本案不申請宣告沒收，本
    院爰不另宣告沒收，併此敘明。
四、據上論斷，應依刑事訴訟法第273條之1第1項、第299條第1
    項前段，毒品危害防制條例第8條第1項，刑法第11條前段、
    第47條第1項，判決如主文。
本案經檢察官甲○○到庭執行職務。
中    華    民    國    98    年    10    月    30    日
                  刑事第二庭法  官  陳伯厚
以上正本證明與原本無異。
如不服本判決應於收受送達後10日內向本院提出上訴書狀，並應
敘述具體理由；其未敘述上訴理由者，應於上訴期間屆滿後20日
內向本院補提理由書(均須按他造當事人之人數附繕本)「切勿逕
送上級法院」。
中    華    民    國    98    年    10    月    30    日
                            書記官  王惠萍
附錄論罪法條：
毒品危害防制條例第8條
轉讓第一級毒品者，處 1 年以上 7 年以下有期徒刑，得併科新
臺幣 1 百萬元以下罰金。
轉讓第二級毒品者，處 6 月以上 5 年以下有期徒刑，得併科新
臺幣 70 萬元以下罰金。
轉讓第三級毒品者，處 3 年以下有期徒刑，得併科新臺幣 30
萬元以下罰金。
轉讓第四級毒品者，處 1 年以下有期徒刑，得併科新臺幣 10
萬元以下罰金。
前四項之未遂犯罰之。
轉讓毒品達一定數量者，加重其刑至二分之一，其標準由行政院
定之。


司法院資訊處製作；財團法人民間司法改革基金會備份。
